【裁判字號】    89,交上易,356
【裁判日期】    890801
【裁判案由】    過失傷害
【裁判全文】
臺灣高等法院刑事判決                          八十九年度交上易字第三五六號
    上  訴  人
    即  被  告  乙○○
右列上訴人因過失傷害案件，不服臺灣板橋地方法院交通法庭八十八年度交易字第五
二三號，中華民國八十九年八月一日第一審判決（起訴案號：臺灣板橋地方法院檢察
署八十八年度偵字第一八一八五號），提起上訴，本院判決如左：
    主  文
上訴駁回。
    事  實
一、乙○○於民國八十八年四月二十五日凌晨三時許，駕駛車號ＡＮ─六七０三號自
    用小客車，沿台北縣蘆洲市○○路，欲直行往垃圾場方向行駛，行經該路段與復
    興路三二三巷口之無號誌交叉路口時，應注意汽車駕駛人駕駛汽車，行駛至無號
    誌交岔路口，左方車應暫停讓右方車先行，且依其智識能力及當時情形均無不能
    注意之情事，詎乙○○竟疏未注意，於該無號誌之交岔路口處，未暫停讓由右側
    復興路三二三巷直行而來之車輛先行，即貿然通過交岔路口，適有甲○○所騎乘
    ＲＹＶ─二０八號輕機車沿復興路三二三巷由蘆洲往三重市○○街方向自乙○○
    右側直行而來，亦疏未減速慢行及注意車前狀況，避煞不及，致機車車頭撞及乙
    ○○所駕駛自用小客車之右前葉子板部位，甲○○因而人車倒地，並受有左股骨
    骨折、頭部外傷之傷害。
二、案經甲○○訴請臺北縣警察局蘆洲分局報請臺灣板橋地方法院檢察署檢察官偵查
    起訴。
    理  由
一、訊據上訴人即被告乙○○矢口否認有前開未暫停讓右方車先行之過失行為，辯稱
    ：是甲○○來撞伊的，當時甲○○所騎乘機車的距離還很遠，伊有看到，但不知
    道他車速那麼快就來了云云。惟查，右揭事實業據告訴人甲○○迭於警訊、偵審
    時指訴綦詳，復有道路交通事故調查報告表一份、現場照片八幀及新光吳火獅紀
    念醫院診斷證明書一份附於偵查卷可稽，而本件車禍經送請台灣省車輛行車事故
    覆議鑑定委員會覆議結果，亦認被告夜晚駕駛自小客車，行經無號誌交岔路口，
    左方車未暫停讓右方車先行，為肇事主因，告訴人夜晚駕駛輕機車，行經無號誌
    交岔路口，未減速慢行且未注意車前狀況，為肇事次因，有該覆議委員會八十九
    年四月二十四日府覆議字第八九０一二七號函所附覆議意見書一份附於原審卷足
    稽佐證（見原審卷第十頁）。
二、按汽車行駛至無號誌交岔路口，左方車應暫停讓右方車先行，道路交通安全規則
    第一０二條第一項第二款後段定有明文。被告駕車自應注意上述道路交通安全規
    則之規定，且依其智識能力及當時情形，均無不能注意之情事，詎被告竟疏未注
    意，於行經台北縣復興路與復興路三二三巷口之無號誌交岔路口時，貿然通過，
    未暫停讓右方機車先行，而肇事致告訴人甲○○受傷，其過失行為與告訴人甲○
    ○受傷之結果間，顯有相當因果關係甚明。至告訴人甲○○亦疏未減速慢行，且
    未注意車前狀況而肇事，對於結果之發生與有過失，惟仍無解於被告乙○○之過
    失責任。本件事證明確，被告所辯無過失云云，要屬事後畏罪諉責之詞，不足採
    信，其犯行堪以認定，應予依法論科。
三、核被告乙○○所為，係犯刑法第二百八十四條第一項前段之過失傷害罪。原審本
    同上之見解，適用刑法第二百八十四條第一項前段、第四十一條、罰金罰鍰提高
    標準條例第一條前段、第二條，審酌被告雖因一時不慎，致有本件犯行，惟犯後
    仍未與被害人達成和解，暨其犯罪所生之損害等一切情狀，量處有期徒刑三月，
    並諭知易科罰金以三百元折算一日之折算標準。認事用法並無不合，量刑亦無不
    當。被告上訴意旨以雙方都有過失，但主要是對方來撞伊，三個月判得太重等語
    ，指摘原判決不當，為無理由，應予駁回。
據上論斷，應依刑事訴訟法第三百六十八條，判決如主文。
本案經檢察官鄭龍照到庭執行職務。
中    華    民    國    八十九    年       十       月       十二       日
                          臺灣高等法院刑事第十庭
                              審判長法  官  蔡  長  溪
                                    法  官  溫  耀  源
                                    法  官  楊  貴  志
右正本證明與原本無異。
不得上訴。
                                    書記官  沈  秀  容
中    華    民    國    八十九    年       十       月       十三       日
附錄：本案論罪科刑法條全文
刑法第二百八十四條
因過失傷害人者，處六月以下有期徒刑、拘役或五百元以下罰金。致重傷者，處一年
以下有期徒刑、拘役或五百元下罰金。
從事業務之人，因業務上之過失傷害人者，處一年以下有期徒刑、拘役或一千元以下
罰金。致重傷者，處三年以下有期徒刑、拘役或二千元以下罰金。


司法院資訊處製作；財團法人民間司法改革基金會備份。
